臺灣嘉義地方法院刑事判決
111年度金訴字第200號
公  訴  人  臺灣嘉義地方檢察署檢察官
被      告  李俊宏



上列被告因加重詐欺等案件，經檢察官提起公訴（111年度偵字
第6468號），本院合議庭裁定由受命法官獨任行簡式審判程序，
判決如下：
    主  文
李俊宏三人以上共同犯詐欺取財罪，拾罪，均累犯，各處有期徒
刑壹年壹月。應執行有期徒刑壹年玖月。
    犯 罪 事 實
一、李俊宏自民國106年7月初某日起，基於參與犯罪組織之犯意
    ，加入姓名年籍不詳綽號「阿成」、「阿發」之成年男子所
    屬，由不詳之成年人所發起、主持、操縱、指揮之3人以上
    ，以實施詐術為手段，所組成具有持續性及牟利性之有結構
    性詐欺集團犯罪組織，負責提領他人遭詐欺集團詐欺而匯入
    人頭帳戶之款項（俗稱車手），約定每日報酬新臺幣（下同
    ）3千元。
二、李俊宏與「阿成」、「阿發」及姓名年籍不詳之詐欺集團成
    年成員，意圖為自己不法所有，共同基於3人以上詐欺取財
    ，及隱匿詐欺犯罪所得去向而洗錢之各別犯意聯絡，由李俊
    宏以詐欺集團交付之不詳號碼行動電話，與「阿成」、「阿
    發」聯絡，並在新竹縣竹北市之某網咖，由「阿成」交付提
    款卡，再由詐欺集團成員，於如附表一所示之時間，以如附
    表一所示之方式施用詐術，致蔡東翰、陳彩妮、林沂琪、李
    育承、郭品辰、陳國峰、林志豪、陳楷盛、謝宥騫、蔡松穎
    陷於錯誤，依指示匯款或存款至如附表一所示之蔡孟鍏、施
    邑蓉、陳珮驊（原名李筱嵐）、劉芳妤帳戶後，李俊宏依「
    阿成」或「阿發」指示，於如附表二所示之時間、地點，至
    自動櫃員機提領如附表二所示之詐欺款項後，將提領之款項
    、提款卡及行動電話交給「阿成」、「阿發」指示之成年男
    子，以製造金流斷點，致無從追查詐欺犯罪所得之去向，隱
    匿上開詐欺行為之所得去向而洗錢。
三、嗣經蔡東翰等人發覺受騙報警，為警調閱監視錄影畫面循線
    查獲（蔡孟鍏犯幫助詐欺取財罪，經臺灣高雄地方法院以10
    7年度簡字第1434號判決，判處有期徒刑3月確定；施邑蓉犯
    幫助詐欺取財罪，經臺灣屏東地方法院以107年度簡字第992
    號判決，判處有期徒刑3月，緩刑2年確定；陳珮驊犯幫助詐
    欺取財罪，經本院以106年度朴簡字第515號判決，判處有期
    徒刑2月確定；劉芳妤犯幫助詐欺取財罪，經臺灣臺中地方
    法院以106年度易字第3891號判決，判處有期徒刑2月確定）
    。
四、案經蔡東翰、林沂琪、李育承、郭品辰、陳國峰、林志豪、
    陳楷盛、謝宥騫及蔡松穎訴由新竹縣政府警察局竹北分局報
    請臺灣新竹地方檢察署呈請臺灣高等檢察署令轉臺灣嘉義地
    方檢察署檢察官偵查起訴。
    理  由
一、上揭犯罪事實，業據被告李俊宏於警詢、偵查、本院準備程
    序及審理時均坦承不諱（見111年度偵字第6194號卷〈下稱偵
    卷〉第5-11頁、111年度偵字第6468號卷第65-67頁、111年度
    金訴字第200號卷〈下稱本院卷〉第225-226、269-274頁），
    並有下列補強證據足資證明被告所為之任意性自白，核與事
    實相符，足認被告有參與犯罪組織、3人以上共同犯詐欺取
    財及洗錢之犯行：
  ㈠證人即告訴人蔡東翰、林沂琪、李育承、郭品辰、陳國峰、
    林志豪、陳楷盛、謝宥騫及蔡松穎、證人即被害人陳彩妮、
    證人洪伃汶（即證人陳彩妮向其借用提款卡匯款之友人）於
    警詢時證述綦詳（見偵卷第12-55頁）。
  ㈡並有監視錄影器翻拍照片、客戶資料查詢、存摺存款歷史明
    細批次查詢、新開戶建檔登錄單、歷史交易明細查詢結果、
    客戶基本資料查詢、存摺存款帳號資料及交易明細查詢、帳
    戶交易明細、內政部警政署反詐騙案件紀錄表、受理刑事案
    件報案3聯單、受理各類案件紀錄表、受理詐騙帳戶通報警
    示簡便格式表、存摺、存款帳務交易明細、無摺匯款明細、
    自動櫃員機交易明細表、通聯紀錄、網路帳務查詢、網路轉
    帳交易明細、165專線協請金融機構暫行圈存疑似詐欺款項
    通報單、金融機構聯防機制通報單、簡訊通知、自動化通路
    交易歷史記錄查詢、金融卡影本、查詢帳戶最近交易資料、
    臺灣高等法院被告前案紀錄表、臺灣屏東地方法院107年度
    簡字第992號判決、臺灣屏東地方檢察署檢察官107年度偵字
    第7617號不起訴處分書、本院106年度朴簡字第515號、臺灣
    臺中地方法院106年度易字第3891號判決、臺灣臺中地方檢
    察署檢察官107年度偵字第7814號不起訴處分書、臺灣高雄
    地方法院107年度簡字第1434號判決、臺灣高雄地方檢察署
    檢察官107年度偵字第5138號聲請簡易判決處刑書、107年度
    偵字第15959號不起訴處分書、客戶全部往來帳戶查詢單等
    附卷可稽（見偵卷第56-73、75、77-88、90、97、99-101、
    109-115、117-120、122、124-128、132-140、142-147、15
    2-156、159、161、164、166-171、176、178-179、181-184
    、186-188、190-191、193-199、202、204、207、212-217
    、220-223頁、本院卷第141-165、167-194、198-205、208-
    211、216-220頁）。
二、按集團詐財之犯罪模式，須仰賴多人密切配合分工，共犯間
    高度協調皆具強烈之功能性色彩，犯罪結果之發生，並非取
    決於個別或部分共犯之單獨行為，而係連結於參與者各該分
    擔行為所形成之整體流程中。換言之，共同實行犯罪行為之
    人，在合同意思範圍以內，各自分擔犯罪行為之一部，相互
    利用他人之行為，以達其犯罪之目的者，即應對於全部所發
    生之結果，共同負責。而共犯之正犯性，在於共犯間之共同
    行為，方能實現整個犯罪計畫，即將參與犯罪之共同正犯一
    體視之，祇要係出於實現犯罪之計畫所需，而與主導犯罪之
    一方直接或間接聯絡，不論參與之環節，均具共同犯罪之正
    犯性，共同正犯所參與者，乃犯罪之整體，已為犯罪計畫一
    部之「行為分擔」（最高法院109年度台上字第4494號判決
    意旨參照）。
  ㈠被告依「阿成」或「阿發」指示前往提領款項，將詐欺款項
    上繳「阿成」、「阿發」指示之男子，使「阿成」、「阿發
    」及所屬詐欺集團得以順利取得詐欺之款項，其所為已參與
    取款車手之工作，該當於參與加重詐欺犯行收取詐欺款項之
    構成要件行為，雖其未能確知其他詐欺集團成員參與及分工
    之細節，亦未參與詐欺告訴人及被害人之過程，然其與其他
    詐欺集團成員既具有相互利用之共同犯行，並各自分擔部分
    犯罪行為，仍應就其加入詐欺集團後所參與犯行，對於全部
    所發生之結果共同負責。
  ㈡本件依告訴人及被害人之證述，尚有其他詐欺集團成員負責
    以電話聯絡實行詐術，是本件包括被告、「阿成」、「阿發
    」在內，參與詐欺之人至少3人以上。而被告既有與「阿成
    」、「阿發」及「阿成」、「阿發」指示之人聯絡，且其參
    加詐欺集團，明知詐欺集團之犯罪模式，須仰賴多人密切配
    合分工，當知除上開人士外，另有其他詐欺集團成員參與分
    工，才能詐欺告訴人及被害人，是其對於本件共同參與實施
    詐欺犯罪之人數已達3人以上，前揭加重處罰構成條件知之
    甚詳，本於此客觀事實，詐欺集團成員已達3人以上，其自
    應就其所參與本件3人以上共同詐欺取財犯行所生之犯罪結
    果負責。
三、按行為人如客觀上有洗錢防制法第2條第1款或第2款之洗錢
    行為，且主觀上有掩飾或隱匿特定犯罪所得之犯意，即構成
    新法第2條第1款或第2款之洗錢行為，縱令係將自己之犯罪
    所得財物交予其他共同正犯亦同（最高法院109年度台上字
    第117號判決意旨參照）。
  ㈠被告將提領之詐欺款項上繳「阿成」、「阿發」指示之男子
    ，因現金流通方便、快速，該男子於收受其交付之現金後，
    可將現金迅速交與他人或匯入他人帳戶，且其自陳不知道「
    阿成」、「阿發」、該男子之真實姓名，是其交付款項與該
    男子後，致檢警難以追查告訴人及被害人遭詐欺款項之去向
    ，已發生製造詐欺犯罪所得金流斷點，達成隱匿犯罪所得之
    效果，客觀上已隱匿詐欺取財犯罪所得之去向。
  ㈡被告係智慮正常之成年人，對所為將製造上開金流之斷點，
    自難諉為不知，是其主觀上具有隱匿詐欺取財犯罪所得之去
    向，而使來源形式上合法化，以逃避國家追訴、處罰之犯罪
    意思，已該當洗錢防制法第14條第1項之一般洗錢罪。
四、綜上所述，本件事證明確，被告之犯行均堪予認定。
五、論罪科刑
  ㈠被告行為後，組織犯罪防制條例第2條業於107年1月3日修正
    公布，並於107年1月5日施行。修正前組織犯罪防制條例第2
    條第1項規定：「本條例所稱犯罪組織，指3人以上，以實施
    強暴、脅迫、詐術、恐嚇為手段或最重本刑逾5年有期徒刑
    之刑之罪，所組成具有持續性及牟利性之有結構性組織」，
    修正後規定：「本條例所稱犯罪組織，指3人以上，以實施
    強暴、脅迫、詐術、恐嚇為手段或最重本刑逾5年有期徒刑
    之刑之罪，所組成具有持續性或牟利性之有結構性組織」，
    將「所組成具有持續性及牟利性之有結構性組織」修正為「
    所組成具有持續性『或』牟利性之有結構性組織」，新法修正
    放寬犯罪組織之定義，擴張刑罰權範圍，經比較新舊法之結
    果，新法並未較有利被告，依刑法第2條第1項前段規定，其
    所犯本件參與犯罪組織犯行，應適用行為時即107年1月5日
    修正前之組織犯罪防制條例第2條第1項規定。
  ㈡按參與犯罪組織罪在未經自首或有其他積極事實，足以證明
    其確已脫離或解散該組織之前，其違法行為，仍繼續存在，
    即為行為之繼續，而屬單純一罪，至行為終了時，仍論以1
    罪。而加重詐欺罪係侵害個人財產法益之犯罪，其罪數之計
    算，以被害人數、被害次數之多寡，決定其犯罪之罪數。是
    以倘若行為人於參與犯罪組織之繼續中，先後加重詐欺數人
    財物及為數洗錢行為，因行為人僅為一參與犯罪組織行為，
    侵害一社會法益，應僅就參與犯罪組織罪後之首次加重詐欺
    罪論以想像競合犯，其後之加重詐欺犯行，為避免重複評價
    ，固毋需再另論以參與犯罪組織罪，但仍需單獨論以加重詐
    欺罪，以彰顯刑法對不同被害人財產保護之完整性，俾免評
    價不足（最高法院110年度台上字第5095號判決意旨參照）
    。
  ㈢雖公訴意旨認本件被告參與犯罪組織之犯行，已另案起訴，
    惟被告本件與另案加入之詐欺集團，係不同之詐欺集團，業
    經被告於本院準備程序及審理時供述明確（見本院卷第225
    、270頁），是被告於參與本件詐欺集團犯罪組織期間，所
    犯「首次」加重詐欺犯行，應以詐欺取財之著手起算時點為
    準，即詐欺集團成員向被害人施用詐術，使被害人陷於錯誤
    ，致財產有被侵害之危險時為準，並非以取得財物之先後順
    序為認定依據。從而，依如附表一所示之告訴人及被害人接
    獲詐欺訊息之時間，被告之「首次」，乃如附表一編號1所
    示之犯行，且本件係被告參與此詐欺集團「最先繫屬於法院
    之案件」。
  ㈣核被告如附表一編號1所為，係犯修正前組織犯罪防制條例第
    3條第1項後段之參與犯罪組織罪；如附表一編號1至10所為
    ，均係犯刑法第339條之4第1項第2款之3人以上共同詐欺取
    財罪，及洗錢防制法第2條第2款之第14條第1項洗錢罪。
  ㈤起訴意旨認被告係犯洗錢防制法第15條第1項第2款之特殊洗
    錢罪，惟經檢察官當庭更正起訴法條，本院自無庸再變更起
    訴法條（已當庭告知所犯法條，見本院卷第236頁）。
  ㈥被告就各次3人以上共同犯詐欺取財或洗錢之犯行，與「阿成
    」、「阿發」及其他詐欺集團成員，共同犯罪，彼此間有犯
    意聯絡及行為分擔，均為共同正犯。
  ㈦如附表一編號1、2、4、6、9、10所示之證人蔡東翰、陳彩妮
    、李育承、陳國峰、謝宥騫、蔡松穎，因遭詐欺在密接之時
    間，先後多次匯款至指定帳戶，及被告多次提領本件遭詐欺
    之款項，均係為達到詐欺取財之目的，而侵害同一告訴人及
    被害人之財產法益，各行為之獨立性均極為薄弱，難以強行
    分開，依一般社會健全觀念，應就針對同一告訴人及被害人
    詐欺款項之詐術及領款行為，視為數個舉動之接續施行，合
    為包括之一行為予以評價，各論以接續犯一罪。
  ㈧被告就如附表一編號1所示之參與犯罪組織、3人以上共同犯
    詐欺取財及洗錢犯行，及如附表一編號2至10所示之3人以上
    共同犯詐欺取財及洗錢犯行，各次所犯之上揭罪名，行為均
    有部分合致，且犯罪目的單一，依一般社會通念，應評價為
    一罪方符合刑罰公平原則，是被告以一行為同時觸犯數罪名
    ，為想像競合犯，應依刑法第55條規定，各從一重之3人以
    上共同犯詐欺取財罪論處。
  ㈨按詐欺取財罪，係為保護個人之財產法益而設，行為人所犯
    罪數之計算，自應依遭詐騙之被害人人數計算。況詐欺集團
    成員係就各個不同被害人分別施行詐術，被害財產法益互有
    不同，個別被害事實獨立可分，應各別成立一罪，而予以分
    論併罰，自不能單以上訴人係合併、接續，或反覆領取金融
    卡包裏，即認其僅成立一罪（最高法院110年度台上字第562
    9號判決意旨參照）。
  ⒈起訴意旨認如附表一編號2所示之證人陳彩妮以證人洪伃汶帳
    戶匯款部分，應單獨論以1罪，惟因證人陳彩妮係向證人洪
    伃汶借用提款卡而為匯款，詐欺集團之詐欺對象係證人陳彩
    妮，並非證人洪伃汶，是證人陳彩妮固然先後使用自己及證
    人洪伃汶帳戶匯款，仍應僅論以1罪（經檢察官當庭更正罪
    數，見本院卷第236頁）。
  ⒉被告與詐欺集團成員先後詐欺如附表一所示之告訴人及被害
    人，犯意各別，行為互殊，應予分論併罰，論以10罪。
  ㈩雖檢察官未就被告參與犯罪組織、詐欺如附表一編號1、10所
    示告訴人蔡東翰、蔡松穎之部分款項，及提領如附表二編號
    2至5所示之部分款項，提起公訴，惟上揭部分與起訴並判決
    有罪之部分，有想像競合犯之裁判上一罪或接續犯之實質上
    一罪關係，為起訴效力所及，本院自應併予審理。
  刑之加重及減輕：
  ⒈按司法院釋字第775號解釋意旨，係謂刑法第47條第1項累犯
    加重本刑之規定，係基於累犯者有其特別惡性及對刑罰反應
    力薄弱等立法理由，惟不問情節一律加重最低本刑，致生罪
    刑不相當或違反比例原則之情形時，法院就該個案應依上開
    解釋意旨，依職權裁量是否加重最低本刑。若其裁量合於上
    開累犯加重其刑之立法理由，且無罪刑不相當或違反比例原
    則之情事，自難指為違法，與被告前後所犯各罪類型、罪名
    是否相同或罪質是否相當，無必然之關聯（最高法院110年
    度台上字第4848號判決意旨參照）。
  ⑴本件檢察官已就被告構成累犯之前階段事實以及應加重其刑
    之後階段事項，主張並具體指出證明之方法（最高法院110
    年度台上字第5660號判決意旨參照）。
  ⑵被告前因妨害風化案件，經臺灣臺中地方法院以105年度審簡
    字第266號判決，判處有期徒刑4月確定，於105年5月25日易
    科罰金執行完畢，有刑案資料查註紀錄表、臺灣高等法院被
    告前案紀錄表各1份在卷可參，其受徒刑之執行完畢後，5年
    以內故意再犯本件有期徒刑以上之罪，均為累犯。
  ⑶被告前案係故意犯有期徒刑之罪，其因易科罰金而受徒刑之
    執行完畢，5年內再犯本件不同罪質之罪，均屬故意犯罪，
    其係於執行完畢1年1月即再犯本案惡性更重之加重詐欺犯行
    ，未能知所警惕，足見其具有特別惡性及對刑罰反應力薄弱
    ，依司法院釋字第775號解釋意旨，本院綜合判斷其並無因
    加重本刑，致生其所受之刑罰超過其所應負擔罪責的情形，
    爰均依刑法第47條第1項規定，加重其法定最低本刑。
  ⒉按想像競合犯之處斷刑，本質上係「刑之合併」。其所謂從
    一重處斷，乃將想像競合犯組成之評價上數罪，合併為科刑
    一罪，其所對應之刑罰，亦合併其評價上數罪之數法定刑，
    而為一個處斷刑。易言之，想像競合犯侵害數法益者皆成立
    犯罪，論罪時必須輕、重罪併舉論述，同時宣告所犯各罪名
    ，包括各罪有無加重、減免其刑之情形，亦應說明論列，量
    刑時併衡酌輕罪部分量刑事由，評價始為充足，然後依刑法
    第55條前段規定「從一重處斷」，非謂對於其餘各罪可置而
    不論。因此，法院決定處斷刑時，雖以其中最重罪名之法定
    刑，做為裁量之準據，惟於裁量其輕重時，仍應將輕罪合併
    評價在內（最高法院108年度台上字第4405號、第4408號判
    決意旨）。
  ⑴按組織犯罪防制條例第8條第1項規定：「犯第3條之罪自首，
    並自動解散或脫離其所屬之犯罪組織者，減輕或免除其刑；
    因其提供資料，而查獲該犯罪組織者，亦同；偵查及審判中
    均自白者，減輕其刑。」洗錢防制法第16條第2項規定：「
    犯前2條之罪（即洗錢防制法第14條之一般洗錢罪、同條例
    第15條之特殊洗錢罪），在偵查或審判中自白者，減輕其刑
    」。
  ⑵被告於偵查及審判中，均已自白參與犯罪組織、洗錢之犯行
    ，依上揭規定原應減輕其刑，因其所犯上開2罪，均為想像
    競合犯之輕罪，雖因想像競合犯之關係而從一重之3人以上
    共同詐欺取財罪處斷，上開輕罪之減輕其刑事由未形成處斷
    刑之外部性界限，仍應於依刑法第57條之規定量刑時，審酌
    上開輕罪之減輕其刑事由，作為其量刑之有利因子（詳後述
    量刑部分所載）。
  爰審酌被告不思正途獲取金錢，參與犯罪組織，擔任車手，
    負責提領、隱匿詐欺犯罪所得款項之去向，危害財產交易安
    全與社會經濟秩序，惟其本身未實際參與詐欺取財、洗錢之
    犯行，責難性較小，各次詐欺之金額，告訴人、被害人所受
    之損害，其尚未取得報酬，及犯後坦承犯行，參與犯罪組織
    、洗錢部分核與自白減刑規定相符，惟尚未與告訴人、被害
    人達成和解，暨自陳國中肄業之智識程度，離婚，兩個小孩
    已成年，入監前擔任臨時工，獨居等一切情狀，各量處如主
    文所示之刑，並考量其所犯之3人以上共同犯詐欺取財罪，
    雖係不同之告訴人或被害人，然均為同一罪質之罪，各罪犯
    罪時間相隔甚近，行為態樣、手段、動機均屬相同，且其整
    體犯罪情節尚非重大，倘就其刑度予以實質累加，尚與現代
    刑事政策及刑罰之社會功能不符，爰定其應執行之刑如主文
    所示。
六、沒收
  ㈠按沒收係以犯罪為原因而對於物之所有人剝奪其所有權，將
    其強制收歸國有之處分；犯罪所得之沒收、追繳或追徵，在
    於剝奪犯罪行為人之實際犯罪所得（原物或其替代價值利益
    ），使其不能坐享犯罪之成果，重在犯罪者所受利得之剝奪
    ，兼具刑罰與保安處分之性質，故無利得者自不生剝奪財產
    權之問題。因此，即令二人以上共同犯罪，關於犯罪所得之
    沒收、追繳或追徵，亦應各按其利得數額負責，並非須負連
    帶責任，此與犯罪所得財物之追繳發還被害人，因涉及共同
    侵權行為與填補被害人損害而應負連帶返還責任（司法院院
    字第2024號解釋），及以犯罪所得作為犯罪構成（加重）要
    件類型者，基於共同正犯應對犯罪之全部事實負責，則就所
    得財物應合併計算之情形，均有不同。至於共同正犯各人有
    無犯罪所得，或其犯罪所得之多寡，應由事實審法院綜合卷
    證資料及調查所得認定之。至於違禁物、供犯罪所用或犯罪
    預備之物、因犯罪所生之物之沒收，由於兼具保安處分以杜
    再犯之性質，仍有共同正犯責任共同原則之適用（最高法院
    105年度台上字第1156號判決意旨參照）。
  ㈡未扣案被告與共犯聯絡使用不詳號碼行動電話1支，係詐欺集
    團所交付，業已交還詐欺集團，並經被告於本院審理時供述
    明確（見本院卷第270頁），雖係其供本案犯罪所用之物，
    惟行動電話序號及使用之門號均無從特定，並無證據證明尚
    屬存在，無預防再犯之必要，復非屬違禁物，如予沒收或追
    徵其價額，欠缺刑法上之重要性，爰依刑法第38條之2第2項
    規定，不予宣告沒收或追徵其價額。
  ㈢被告雖與詐欺集團約定每日報酬為3千元，惟被告尚未收取報
    酬，已據其於本院審理時供述在卷（見本院卷第270頁），
    是卷內尚乏積極證據證明其因此獲得報酬或免除債務，既無
    從認定其有實際獲取犯罪所得，爰不予諭知沒收或追徵其價
    額。
  ㈣本件如附表一所示遭詐欺之現金，並無證據足資認定被告與
    所屬詐欺集團成員間仍具有事實上之共同處分權限，揆諸前
    揭意旨，自無從依刑法第38條之1第1項前段、第3項或洗錢
    防制法第18條第1項前段規定宣告沒收及追徵價額。
七、按組織犯罪防制條例第3條第3項規定：「犯第1項之罪者，
    應於刑之執行前，令入勞動場所，強制工作，其期間為3年
    。」就受處分人之人身自由所為限制，違反憲法比例原則及
    憲法明顯區隔原則之要求，與憲法第8條保障人身自由之意
    旨不符，經司法院釋字第812號解釋自110年12月10日公布日
    起，失其效力。是被告所犯參與犯罪組織罪部分，自無庸依
    該規定審酌有無諭知強制工作之必要。
據上論斷，應依刑事訴訟法第273條之1第1項、第299條第1項前
段，修正前組織犯罪防制條例第3條第1項後段，洗錢防制法第2
條第2款、第14條第1項，刑法第2條第1項前段、第11條前段、第
28條、第339條之4第1項第2款、第55條、第47條第1項、第51條
第5款，刑法施行法第1條之1第1項，判決如主文。
本件經檢察官陳昭廷提起公訴，檢察官劉達鴻到庭執行職務。
中　　華　　民　　國　　111 　年　　8 　　月　　10　　日
                  刑事第一庭 法  官  卓春慧
以上正本證明與原本無異。
如不服本判決應於收受判決後20日內向本院提出上訴書狀，並應
敘述具體理由；其未敘述上訴理由者，應於上訴期間屆滿後20日
內向本院補提理由書（均須按他造當事人之人數附繕本）「切勿
逕送上級法院」。告訴人或被害人如對於本判決不服者，應具備
理由請求檢察官上訴，其上訴期間之計算係以檢察官收受判決正
本之日期為準。
中　　華　　民　　國　　111 　年　　8 　　月　　10　　日
                              書記官  江芳耀
附錄本件論罪科刑法條全文：
修正前組織犯罪防制條例第3條第1項：
發起、主持、操縱或指揮犯罪組織者，處3年以上10年以下有期
徒刑，得併科新臺幣1億元以下罰金；參與者，處6月以上5年以
下有期徒刑，得併科新臺幣1千萬元以下罰金。但參與情節輕微
者，得減輕或免除其刑。
刑法第339條之4：
犯第339條詐欺罪而有下列情形之一者，處1年以上7年以下有期
徒刑，得併科1百萬元以下罰金：
一、冒用政府機關或公務員名義犯之。
二、三人以上共同犯之。
三、以廣播電視、電子通訊、網際網路或其他媒體等傳播工具，
    對公眾散布而犯之。
前項之未遂犯罰之。
洗錢防制法第2條：
本法所稱洗錢，指下列行為：
一、意圖掩飾或隱匿特定犯罪所得來源，或使他人逃避刑事追訴
    ，而移轉或變更特定犯罪所得。
二、掩飾或隱匿特定犯罪所得之本質、來源、去向、所在、所有
    權、處分權或其他權益者。
三、收受、持有或使用他人之特定犯罪所得。
洗錢防制法第14條：
有第2條各款所列洗錢行為者，處7年以下有期徒刑，併科新臺幣
5百萬元以下罰金。
前項之未遂犯罰之。
前二項情形，不得科以超過其特定犯罪所定最重本刑之刑。
附表一：
編號 告訴人/被害人 匯款(存款)時間  /金額 人頭帳戶  詐欺時間、方式   1 蔡東翰 同日17時50分 /3萬元 同日17時52分 /3萬元 （上開部分均未據起訴） 同日19時26分 /29,985元 蔡孟鍏之彰化商業銀行帳戶（帳號00000000000000）、施邑蓉之臺灣銀行帳戶（帳號000000000000）  於106年7月8日16時21分許起，撥打電話假冒賣家、銀行客服人員，佯稱先前購物因作業流程有誤，訂單重複，須依指示操作取消云云   2 陳彩妮 同日19時23分 /29,985元 同日20時10分 /16,212元 同日20時11分 /1,585元 同日20時16分 /1,408元 同日20時44分 /10,030元 施邑蓉之上開臺灣銀行帳戶  於106年7月8日18時30分許起，撥打電話假冒賣家、銀行客服人員，佯稱先前購物因作業流程有誤，變成分期付款，須依指示操作取消云云   3 林沂琪 同日20時29分 /14,985元   於106年7月8日20時20分許起，撥打電話假冒郵局客服人員，佯稱先前購物因作業流程有誤，變成分期付款，須依指示操作取消云云   4 李育承 同日21時44分 /23,123元 同日22時8分 /29,985元 同日22時11分 /29,980元 同日22時20分 /29,985元 同日22時23分 /29,985元 同日22時40分 /19,123元 同日22時41分 /29,988元 陳珮驊之合作金庫商業銀行帳戶（帳號0000000000000)   於106年7月8日20時37分許起，撥打電話假冒網站、銀行客服人員，佯稱先前購物因作業流程有誤，變成分期付款，須依指示操作取消云云   5 郭品辰 同日22時26分 /29,985元 劉芳妤之合作金庫商業銀行帳戶（帳號0000000000000)   於106年7月8日22時26分前之某時起，撥打電話假冒網站、郵局客服人員，佯稱先前購物因作業流程有誤，訂單重複，須依指示操作取消云云   6 陳國峰 同日21時53分 /29,985元 同日21時55分 /29,985元 同日22時17分 /29,985元 同日22時20分 /29,985元 同日22時42分 /29,985元 同日22時45分 /29,985元 同日23時30分 /29,985元 劉芳妤之上揭合作金庫商業銀行帳戶、玉山商業銀行帳戶（帳號0000000000000）   於106年7月8日21時6分許起，撥打電話假冒賣家、銀行客服人員，佯稱先前購物因作業流程有誤，訂單重複，須依指示操作取消云云   7 林志豪 同日21時23分 /15,006元 施邑蓉之合作金庫商業銀行帳戶（帳號0000000000000)   於106年7月8日20時46分許起，撥打電話假冒賣家、信用卡客服人員，佯稱先前購物因作業流程有誤，訂單重複，須依指示操作取消云云   8 陳楷盛 同日17時51分 /29,985元 蔡孟鍏之上開彰化商業銀行帳戶   於106年7月8日16時40分許起，撥打電話假冒賣家、郵局客服人員，佯稱先前購物因作業流程有誤，須支付會員費，須依指示操作取消云云   9 謝宥騫 同日18時21分 /29,985元 同日18時36分 /29,985元   於106年7月8日17時41分許起，撥打電話假冒銀行客服人員，佯稱先前購物因作業流程有誤，變成分期付款，須依指示操作取消云云   10 蔡松穎 同日21時22分前之某時 /28,985元 /985元 同日21時25分 /29,985元 同日21時28分前之某時 /28,985元 106年7月9日0時16分 /29,985元 同日0時20分前之某時 /29,985元 同日0時28分 /28,985元 （上開部分均未據起訴） 同日0時30分 /29,987元 （起訴書誤載為29,987,000元) 施邑蓉、劉芳妤之上揭合作金庫商業銀行帳戶、劉芳妤之上揭玉山商業銀行帳戶  於106年7月8日20時許起，撥打電話假冒賣家、郵局客服人員，佯稱先前購物因作業流程有誤，訂單重複，須依指示操作取消云云   
附表二：
編 號 提款帳戶 提款時間 提款金額 提款地點 1 蔡孟鍏之彰化商業銀行帳戶 106年7月8日17時59分 2萬元 新竹縣○○市○○路0○00號之全家超商竹北大河門市   同日18時 2萬元    同日18時1分 2萬元    同日18時2分 2萬元    同日18時3分 1萬元    同日18時27分 2萬元 新竹縣○○市○○街000號之統一超商博愛街門市   同日18時28分 1萬元    同日18時41分 2萬元 新竹縣○○市○○街000號之統一超商博明門市   同日18時45分 9千元  2 施邑蓉之臺灣銀行帳戶 106年7月8日19時29分 2萬元 統一超商博明門市    同日19時30分 2萬元    同日19時31分 2萬元    同日20時12分  1萬6千元 新竹之不詳地點(未據起訴)   同日20時34分 1千元 新竹縣竹北市縣○○路00號之全家超商竹北新東元門市   同日20時39分 1萬8千元 新竹縣○○市○○路000號之統一超商興韻門市   同日20時48分 1萬元 新竹縣竹北市市○○○路00號之統一超商新縣政門市 3 陳珮驊之合作金庫商業銀行帳戶 106年7月8日22時 2萬元 新竹縣○○市○○○路00號之臺灣銀行竹北分行   同日22時1分 3千元    同日22時13分 2萬元    同日22時14分 2萬元    同日22時15分 2萬元    同日22時23分後之某時 2萬元 新竹之不詳地點(未據起訴)    2萬元     2萬元    同日22時41分後之某時 7千元    106年7月9日0時1分 2萬元    同日0時2分 2萬元    同日0時2分 2千元  4 劉芳妤之合作金庫商業銀行帳戶 106年7月8日21時28分 2萬元 新竹縣○○市○○○路000號之統一超商沐庭門市   同日21時29分 9千元    同日22時5分 2萬元 臺灣銀行竹北分行   同日22時6分 2萬元    同日22時7分 1萬9千元    同日22時26分後之某時 2萬元 新竹之不詳地點(未據起訴)    1萬元    同日22時42分後之某時 2萬元     1萬元    106年7月9日0時20分 2萬元 新竹市○○路000號之統一超商新竹電信局門市   同日0時22分 1萬元    同日0時38分 2萬元 新竹市○○路000號之全家超商新竹大竹門市   同日0時39分 9千元  5 劉芳妤之玉山商業銀行帳戶 106年7月8日21時31分 2萬元 統一超商沐庭門市   同日21時32分 1萬元    同日22時22分 2萬元    同日22時23分 4千元    同日22時25分 2萬元    同日22時26分 1萬5千元    同日22時53分 2萬元 新竹縣○○市○○路000○0號之統一超商安村門市   同日22時54分 1萬元    同日23時41分 2萬元 新竹市○○路00號之合庫商業銀行新竹分行   同日23時42分 1萬元    106年7月9日0時17分 1千元 新竹之不詳地點(未據起訴)   同日0時20分 2萬元 新竹市○○路000號之聯邦商業銀行新竹分行   同日0時21分 9千元    同日0時37分 2萬元 全家超商新竹大竹門市   同日0時37分 1萬元  6 施邑蓉之合作金庫商業銀行帳戶 106年7月8日21時22分 2萬元 統一超商沐庭門市   同日21時23分 1萬元    同日21時33分 1萬5千元